【裁判字號】    90,上訴,244
【裁判日期】    900329
【裁判案由】    毒品危害防制條例
【裁判全文】
臺灣高等法院臺南分院刑事判決             九十年度上訴字第二四四號      Ｃ
      上  訴  人
      即  被  告  乙  ○  ○
右上訴人因違反毒品危害防制條例案件，不服臺灣雲林地方法院八十九年度訴字第三
六○號中華民國九十年一月十八日第一審判決（起訴案號：臺灣雲林地方法院檢察署
八十九年度偵字第三六六五號），提起上訴，本院判決如左：
      主      文
上訴駁回。
      事      實
一、乙○○基於概括犯意，於民國八十九年八月二十五日、八月三十一日、及八月二
    十五日至三十一日間之某日，在雲林縣斗六市○○街二七號五樓租處，連續三次
    轉讓第一級毒品海洛因給甲○○施用，每次數量約０˙一公克。嗣於八十九年九
    月二日十二時許，在上開租處為警查獲，並扣得乙○○所有之第一級毒品海洛因
    七包，及第二級毒品安非他命一包、殘有安非他命反應之注射針筒一支、安非他
    命吸食器等物（安非他命、吸食器等均為乙○○另案施用第二級毒品之證物、注
    射針筒為甲○○所有）。
二、案經雲林縣警察局移送臺灣雲林地方法院檢察署檢察官偵查起訴。
      理      由
一、上訴人即被告乙○○否認其有轉讓第一級毒品海洛因之犯行，辯稱：並未轉讓海
    洛因給甲○○，是甲○○與我弟弟洪文筆一起去合買，放在我那邊云云。然查：
    前揭犯罪事實，已據被告在偵查中坦承其於八十九年八月間，在上開租處曾給過
    甲○○三次海洛因等語無誤，並供明於上開時地為警查獲之經過，核均與證人甲
    ○○於偵查及原審所述情節相符，並有之被告所有之海洛因七包扣案足資佐證，
    該海洛因經送驗結果，認均含海洛因成分，合計淨重二˙九二公克（包裝重一˙
    五七公克），純度百分之二七˙九０，純質淨重０˙八一公克之情，有法務部調
    查局鑑定通知書在卷可稽。況被告於原審初訊中先辯稱毒品是我與甲○○合資購
    買，甲○○放在我家云云，後於原審審理中又辯稱是洪文筆與甲○○一起合買，
    放在我那邊云云，所辯矛盾不清，毫無足取。本件事證明確，被告犯行應可認定
    。至被告聲請再傳訊證人甲○○、洪文筆乙節，因證人甲○○於偵查及原審已供
    述明確，且被告在偵查中也坦承犯行，事證已明確，無再予傳訊之必要，附為敘
    明。
二、核被告所為，係犯毒品危害防制條例第八條第一項之轉讓毒品罪。其持有毒品之
    低度行為，為其轉讓之高度行為所吸收，不另論罪。被告先後三次犯行，時間緊
    接，犯罪構成要件相同，顯係基於概括犯意反覆為之，應依連續犯規定論以一罪
    ，並加重其刑。原審依毒品危害防制條例第八條第一項，刑法第十一條前段、第
    五十六條，並審酌被告犯罪後矢口否認犯行，飾詞卸責，並無悔意，惟轉讓毒品
    數量非鉅等一切情狀，量處被告有期徒刑一年二月；扣案之海洛因七包（合計淨
    重二‧九二公克、包裝袋重一‧五七公克）為本案查獲之毒品，且為本案犯罪之
    證物，而包裝袋沾有海洛因粉末難以析離，依毒品危害防制條例第十八條第一項
    前段規定，宣告沒收銷燬之，並說明扣案之安非他命、吸食器等物，亦為被告所
    有，為被告供認在卷，惟此乃被告另案施用安非他命之證物，應於該另案處理，
    以免證物提示之困難；又殘有安非他命反應之注射針筒為證人甲○○所有，為被
    告及證人甲○○所供認，因注射針筒上殘有安非他命反應，有內政部警政署刑事
    警察局鑑驗通知書在卷足憑，其亦屬甲○○是否施用安非他命之證物，均不另為
    沒收銷燬之諭知等語，認事用法及量刑均無不當。被告上訴意旨仍執陳詞否認其
    有轉讓海洛因之犯行而指摘原判決不當，為無理由，應予駁回。
據上論結，應依刑事訴訟法第三百六十八條，判決如主文。
本案經檢察官李傳來到庭執行職務。
中    華    民    國      九十      年      三      月      二十九      日
                                  臺灣高等法院臺南分院刑事第一庭
                                      審判長法官  鄭    文    肅
                                            法官  王    浦    傑
                                            法官  黃    三    哲
右正本證明與原本無異。
如不服本判決，應於判決送達後十日內向本院提出上訴狀，其未敘述理由者並應於提
出上訴狀後十日內向本院補提理由書（應附繕本)。
                                      法院書記官  陳    淑    貞
中    華    民    國      九十      年      三      月      三十        日
附錄法條：
毒品危害防制條例第八條第一項：轉讓第一級毒品者，處一年以上七年以下有期徒刑
                              ，得併科新臺幣一百萬元以下罰金。


司法院資訊處製作；財團法人民間司法改革基金會備份。
